【裁判字號】    92,訴,130
【裁判日期】    920304
【裁判案由】    毒品危害防制條例
【裁判全文】
臺灣臺中地方法院刑事判決                          九十二年度訴字第一三０號
    公  訴  人  臺灣臺中地方法院檢察署檢察官
    被      告  甲○○  男  四.
右列被告因違反毒品危害防制條例案件，經檢察官提起公訴（九十一年度毒偵字第三
九一０號），本院判決如左：
    主  文
甲○○連續施用第一級毒品，處有期徒刑壹年。
    事  實
一、甲○○前因施用毒品案件，經依本院以八十八年度毒聲字第五八０號裁定送臺灣
    臺中看守所附設勒戒處所觀察勒戒後，認有繼續施用毒品之傾向，經本院以八十
    八年度毒聲字第一一七四號裁定，令入戒治處所施以強制戒治，於強制戒治期間
    滿三月後，被評定為合格，經本院以八十八年度毒聲字第五八一八號裁定停止戒
    治，所餘戒治期間，付保護管束，並於八十九年二月十六日保護管束期滿，經臺
    灣臺中地方法院檢察署檢察官於八十九年二月二十一日以八十九年度戒毒偵字第
    一０八號為不起訴處分確定；五年內，又因施用毒品案件，經依本院以九十年度
    毒聲字第二三四二號裁定，令入戒治處所施以強制戒治，並經臺灣臺中地方法院
    檢察署檢察官以九十年度毒偵緝字第一八六號提起公訴，經本院於九十年六月二
    十八日以九十年度訴字第一二四三號判處有期徒刑十月確定，而因強制戒治期間
    執行成效良好，經本院以九十一年度毒聲字第一三七號裁定停止戒治付保護管束
    ，於九十一年五月十日停止戒治交付保護管束期滿。甲○○明知海洛因係屬毒品
    危害防制條例第二條第二項第一款所稱之第一級毒品，竟基於施用第一級毒品之
    概括犯意，於停止戒治付保護管束期間內之九十一年四月初起至九十一年九月六
    日九時許止，在臺中縣梧棲鎮○○路一八二號其住處，以將少許毒品海洛因摻水
    稀釋後，以注射針筒注射血管之方式，連續施用第一級毒品海洛因，約一天二次
    。嗣於九十一年九月六日十時十分許，在臺中縣梧棲鎮○○路與四維中路口，為
    警查獲。
二、案經臺中縣警察局清水分局報告臺灣臺中地方法院檢察署檢察官偵查起訴。
    理  由
一、訊據被告甲○○，對於右揭時地連續施用第一級毒品海洛因之事實，業經於本院
    審理中坦認屬實，且被告於獲案時所採集之尿液，經送驗結果，亦呈現嗎啡陽性
    反應，此有臺中縣衛生局檢驗尿水報告書一份在卷可稽，被告自白供述與現有事
    證相符，應堪置信；又被告前因施用毒品案件，經依本院以八十八年度毒聲字第
    五八０號裁定送臺灣臺中看守所附設勒戒處所觀察勒戒後，認有繼續施用毒品之
    傾向，經本院以八十八年度毒聲字第一一七四號裁定，令入戒治處所施以強制戒
    治，於強制戒治期間滿三月後，被評定為合格，經本院以八十八年度毒聲字第五
    八一八號裁定停止戒治，所餘戒治期間，付保護管束，並於八十九年二月十六日
    保護管束期滿，經臺灣臺中地方法院檢察署檢察官於八十九年二月二十一日以八
    十九年度戒毒偵字第一０八號為不起訴處分確定，五年內，又因施用毒品案件，
    經依本院以九十年度毒聲字第二三四二號裁定，令入戒治處所施以強制戒治，並
    經臺灣臺中地方法院檢察署檢察官以九十年度毒偵緝字第一八六號提起公訴，經
    本院於九十年六月二十八日以九十年度訴字第一二四三號判處有期徒刑十月確定
    ，而因強制戒治期間執行成效良好，經本院以九十一年度毒聲字第一三七號裁定
    停止戒治付保護管束，於九十一年五月十日停止戒治交付保護管束期滿，此有臺
    灣臺中地方法院檢察署刑案資料查註紀錄表一份、臺灣高等法院被告全國前案紀
    錄表一份、臺灣高等法院檢察署刑案紀錄簡覆表一份、臺灣高等法院檢察署全國
    施用毒品案件紀錄表一份、本院九十年度訴字第一二四三號刑事判決一份、臺灣
    臺中地方法院檢察署檢察官八十九年度戒毒偵字第一０八號不起訴處分書一份在
    卷為憑，足認被告於五年內三犯本件施用毒品之罪。本件事證已臻明確，被告施
    用毒品犯行，洵堪認定。
二、查：毒品危害防制條例業於八十七年五月二十日經總統公布施行，並於八十七年
    五月二十二日生效，並將海洛因列為該條例第二條第二項第一款所稱之第一級毒
    品。核被告所為，係違反毒品危害防制條例第十條第一項之施用第一級毒品罪。
    被告持有毒品海洛因之低度行為，應為施用毒品海洛因之高度行為所吸收，不另
    論罪。又被告連續多次施用毒品海洛因之行為，其時間緊接，手段同一，所侵害
    犯罪構成要件相同之罪名，顯係基於概括犯意而反覆為之，為連續犯之裁判上一
    罪關係，應依刑法第五十六條之規定，論以一罪，並加重其刑。爰審酌被告前因
    施用毒品犯行，經強制戒治，因執行成效良好，甫經停止戒治付保護管束，竟於
    保護管束期間，又故態復萌，再度施用毒品不綴，無視於毒品對於自身健康之戕
    害及國家對於杜絕毒品犯罪之禁令，其行可議，然施用毒品之行為係屬自戕行為
    ，對於社會所產生之潛在危害性尚屬輕微，且被告犯罪後坦承犯行，尚知悔悟，
    態度良好等一切情狀，量處如主文所示之刑。
據上論斷，應依刑事訴訟法第二百九十九條第一項前段，毒品危害防制條例第十條第
一項、第二十條第三項前段，刑法第十一條前段、第五十六條，判決如主文。
中      華      民      國      九十二      年    三    月      四      日
    臺灣臺中地方法院刑事第六庭
                                        法  官  巫淑芳
右正本證明與原本無異。
如不服本判決，應於送達後十日內向本院提出上訴狀 （須附繕本） ，上訴於台灣高
法院台中分院。
                                        書記官
中      華      民      國      九十二      年    三    月      四      日
附錄本案論罪法條全文：
毒品危害防制條例第十條：
施用第一級毒品者，處六月以上五年以下有期徒刑。
施用第二級毒品者，處三年以下有期徒刑。


司法院資訊處製作；財團法人民間司法改革基金會備份。
